臺灣高等法院高雄分院刑事判決　　　 100年度上訴字第1339號
上　訴　人
即　被　告　黃顯智
上列上訴人因毒品危害防制條例案件，不服臺灣高雄地方法院10
0 年度訴字第430 號中華民國100 年6 月22日第一審判決（起訴
案號：臺灣高雄地方法院檢察署98年度偵字第29304 號），提起
上訴，本院判決如下：
     主  文
原判決撤銷。
黃顯智所犯如附表一所示轉讓第一級毒品，及如附表二所示之轉
讓禁藥罪，共肆罪，均累犯，各處如附表一、二所示之刑及從刑
。應執行有期徒刑貳年拾月。扣案海洛因拾伍包（含外包裝，純
質淨重合計陸點柒貳公克）均沒收銷燬；扣案甲基安非他命壹包
（含外包裝，驗後淨重零點貳壹公克）沒收。
     事  實
一、黃顯智前於民國91年間，因偽造文書、違反毒品危害防制條
    例、竊盜等案件，分別經臺灣高雄地方法院判處有期徒刑及
    減刑為應執行有期徒刑3 年4 月確定，於97年3 月10日縮刑
    期滿執行完畢。仍未知警惕，明知海洛因係毒品危害防制條
    例第2 條第2 項第1 款所列第一級毒品，未經許可不得持有
    、轉讓，甲基安非他命係毒品危害防制條例第2 條第2 項第
    2 款所列第二級毒品，且係藥事法第22條第1 項第1 款所定
    之禁藥，不得非法轉讓、持有，竟分別於附表一、二所示之
    時間、地點，各為下列之行為：(一)基於轉讓第一級毒品之各
    別犯意，分別於附表一所示時間、地點，以附表一所示方式
    ，無償轉讓第一級毒品海洛因2 次予附表一所示對象（何宏
    卿、梁瓊文各1 次）。(二)基於轉讓禁藥之各別犯意，分別於
    附表二所示時間、地點，以附表二所示方式，無償轉讓禁藥
    甲基安非他命2 次予附表二所示對象（梁瓊文、賴世宗各1
    次）。嗣經警於98年9 月30日下午3 時35分許，前往黃顯智
    位在高雄市林園區（改制前之高雄縣林園鄉○○○路195 巷
    口鐵皮屋之住處搜索，並扣得第一級毒品海洛因15包（含外
    包裝，純質淨重合計6.72公克）、甲基安非他1 包（含外包
    裝，驗後淨重0.213 公克），而查獲上情。
二、案經高雄市政府警察局刑警大隊移送臺灣高雄地方法院檢察
    署檢察官偵查起訴。
     理  由
一、證據能力：
(一)、證人何宏卿、梁瓊文、賴世宗於警詢陳述關於上訴人即被告
    （下稱被告）黃顯智如何轉讓第一級毒品海洛因及禁藥甲基
    安非他命等犯罪情節部分，因與其嗣於原審證述不符，而何
    宏卿先前之警詢陳述係於其經警通知且有其父陪同在場，而
    就其與被告間之通訊監察譯文內容所為之陳述（警卷二第75
    -76 頁），另梁瓊文、賴世宗之警詢陳述係於其為警查獲時
    製作，均較近於事發時間，對於案情之記憶自然較為深刻，
    且對於案情敘述較少出於對於被告涉案之顧慮，足認上開證
    人於警詢時受外力、人情等干擾程度較低，又無其他證據可
    認有何非出於自由意志陳述之情形，且本院就上開證人於警
    詢陳述當時之原因、過程、內容、功能等外在環境加以觀察
    ，足認上開證人警詢陳述係出於真意之信用性獲得確切保障
    ，而有可信之特別情況，且為證明被告犯罪事實之存否所必
    要，依刑事訴訟法第159 條之2 規定，均認有證據能力。
(二)、證人何宏卿、梁瓊文、賴世宗於偵查中經具結之陳述，並未
    曾提及檢察官在偵查時有不法取供之情形，且亦無證據足以
    證明證人上開陳述有顯不可信之情況，上開證人等於原審復
    均已到庭接受詰問，足可認定業已保障被告黃顯智之詰問權
    ，依刑事訴訟法第159 條之1 第2 項規定，均得為證據。
(三)、按鑑定人由審判長、受命法官或檢察官就下列之人選任1 人
    或數人充之：就鑑定事項有特別知識經驗者。經政府機關委
    任有鑑定職務者；鑑定之經過及其結果，應命鑑定人以言詞
    或書面報告；法院或檢察官得囑託醫院、學校或其他相當之
    機關、團體為鑑定，或審查他人之鑑定，並準用第203 條至
    第206 條之1 規定，刑事訴訟法第198 條、第206 條第1 項
    、第208 條第1 項分別定有明文。
 1、本件卷附海洛因毒品鑑定書，雖係被告以外之人於審判外之
    書面陳述，然法務部調查局係臺灣高等法院檢察署關於毒品
    鑑定之概括選任鑑定機關，此有臺灣高等法院檢察署92年9
    月9 日檢文允字第0921001203號函附之「臺灣高等法院檢察
    署檢察長概括選任鑑定機關表列」足參，則上開毒品檢驗通
    知書，為刑事訴訟法第159 條第1 項規定之例外情形，應有
    證據能力。
 2、本件卷附後述尿液檢驗報告，雖係被告以外之人於審判外之
    書面陳述，然高雄市立凱旋醫院係臺灣高雄地方法院檢察署
    關於施用毒品鑑定之概括選任鑑定機關，此有臺灣高雄地方
    法院檢察署92年10月23日雄檢楠文字第0921000294號函附之
    「臺灣高雄地方法院檢察署檢察長概括選任鑑定人或囑託鑑
    定機關（團體）名冊」足參，則上開尿液檢驗報告，為刑事
    訴訟法第159 條第1 項規定之例外情形，應有證據能力。
 3、本件卷附高雄市立凱旋醫院濫用藥物成品（甲基安非他命）
    檢驗鑑定書，係經檢察官委請鑑定，依據上開規定，為刑事
    訴訟法第159 條第1 項規定之例外情形，應有證據能力。
(四)、後述引用之其他卷附書證，而屬於書面之傳聞證據部分，因
    檢察官、被告於本院審理調查上開書證予以提示並告以要旨
    時，由檢察官、被告表示意見，且均已知此等書證乃傳聞證
    據，而就此證據能力均表示無意見，亦未聲明異議，即視為
    同意作為證據，且本院審酌該書證作成時之客觀情狀，並無
    證據證明此等書證有何遭變造或偽造情事，認為以之作為本
    件論證之證據，均與待證事實具有關聯性，作為本案之證據
    亦屬適當，依刑事訴訟法第159 條之5 第1 項規定，均認得
    為證據。
二、附表一所示轉讓第一級毒品部分：
    訊據被告黃顯智於本院坦承有附表一編號2 轉讓第一級毒品
    海洛因予梁瓊文犯行（本院卷第56頁），惟否認其有附表一
    編號1 所示轉讓海洛因予何宏卿犯行。經查：
(一)、本件經警持搜索票於98年9 月30日15時35分前往被告黃顯智
    位在高雄市○○區○○路195 巷口鐵皮屋之住處查扣米黃色
    粉末10包、粉塊狀檢品3 包、黃色粉末檢品1 包、白色粉末
    檢品1 包，共15包檢品（含外包裝，純質淨重合計6.72公克
    ）均含海洛因成分，有原審98年聲搜字第1582號搜索票、高
    雄市政府警察局刑警大隊搜索筆錄暨扣押筆錄、扣押物品目
    錄表（警卷一第35-36 、39-43 頁）、法務部調查局98年11
    月26日濫用藥物實驗室鑑定書（偵卷一第177 頁）可稽。
(二)、附表一編號1 （轉讓第一級毒品海洛因予何宏卿）
 1、依被告黃顯智持用之門號0000000000號行動電話與證人何宏
    卿持用之門號0000000000號行動電話，於98年8 月20日7 時
    51分許之通話內容為：「Ａ：喂，怎樣？」、「Ｂ：ㄟ！」
    、「Ａ：喂，怎樣？」、「Ｂ：你們都去到那裡嗎？」、「
    Ａ：啥？」、「Ｂ：我過去處理一餐啊，喔！」、「Ａ：什
    麼啦！」、「Ｂ：我過去處理一下啦！」、「Ａ：你說什麼
    ？」、「Ｂ：我過去處理一下啦！」、「Ａ：喔，好啦！」
    ，業經原審及本院勘驗在卷（原審147 號卷一第288 頁，本
    院卷第74-75 頁），雖被告坦認上開行動電話係伊持用，但
    指稱上述通話內容實係賴世宗與何宏卿之對話（見本院卷第
    75頁），此核與證人賴世宗於原審證稱：上開通話內容應該
    是伊使用黃顯智之上開門號接聽，當天伊與黃顯智在遊樂場
    ，可是太吵了聽不清楚何宏卿在講什麼，伊就叫何宏卿到遊
    樂場，那天何宏卿沒有來遊樂場等語相符（原審147 號卷二
    第16頁），再參以證人何宏卿於原審亦稱「伊不確定Ａ男子
    是不是黃顯智的聲音」（原審147 號卷一第290 頁），固堪
    信上開通話內容「Ａ：」應係證人賴世宗之聲音，然證人何
    宏卿於98年11月25日警詢時陳明：上開通話內容「我過去處
    理一餐」是因伊當天有需要施打海洛因，所以去找黃顯智叫
    他請伊一針（約15格）之海洛因，伊有拿到海洛因也當場在
    黃顯智家中注射完畢等語（警卷二第76頁），於99年1 月13
    日偵查中具結證稱：（提示黃顯智98年8 月20日7 時51分通
    訊監察譯文）伊問黃顯智有沒有海洛因，向他要一點，黃顯
    智是在他家裡鐵皮屋那裡給伊的等語（偵卷二第462 頁），
    於99年3 月24日原審證稱：伊於98年8 月20日上午有去黃顯
    智住的鐵皮屋找他；上開通訊監察錄音內容中，Ｂ是伊的聲
    音，伊在電話裡講「過去處理一餐」好像是要拿海洛因；當
    天伊有在鐵皮屋那裡施用海洛因完畢沒錯；當天黃顯智應該
    有免費提供海洛因給伊等語（原審147 號卷一第254 、289
    、290 頁），復佐以證人梁瓊文於偵查中具結證實其有看過
    被告拿海洛因給何宏卿之情（偵卷二第442 頁），足徵上開
    通話內容由證人賴世宗代為接聽後應有轉知被告，且被告知
    悉何宏卿與賴世宗通話之目的係為向被告拿取海洛因，足認
    被告確有附表一編號1 所示轉讓第一級毒品海洛因給何宏卿
    之犯行。
 2、證人何宏卿於原審雖亦證稱：伊是去【仁武】的鐵皮屋找被
    告黃顯智；那天被告沒有免費提供海洛因給伊，伊當天沒有
    拿到海洛因；當天是梁瓊文拿海洛因給伊（原審147 號卷一
    第254 、255 、289 頁），及於本院99年度上訴字第1359號
    案件（下稱「本院另案」）審理另稱：伊之前說98年8 月20
    日有去黃顯智家中施打毒品是說錯了，應是98年9 月5 日由
    梁瓊文拿海洛因給伊云云（本院1359號卷一第187-188 頁反
    面）云云，然此情除與其前於上開警詢、偵查之證詞及證人
    梁瓊文上述偵查證詞內容不符外，證人何宏卿於本院另案審
    理時亦不諱言「伊於98年8 月20日撥打電話給黃顯智之目的
    ，是要看黃顯智那有沒有海洛因，如果有的話，要請黃顯智
    請伊施用1 次」（本院1359號卷一第188 頁反面），足認證
    人何宏卿於原審、本院另案審理時所證上情，顯有迴護被告
    之情，自無可採。此外，被告於警詢業已供明其認識何宏卿
    ，係其國中同學，曾一起出資向人購買毒品；其於98年8 月
    20日當時係住在高雄市【林園】區○○路195 巷口之鐵皮屋
    （警卷二第26頁）等情，亦徵證人何宏卿於原審所稱「伊是
    去【仁武】的鐵皮屋找被告」等語，係屬地點之口誤，無從
    佐為對被告有利之認定。
(三)、附表一編號2 （轉讓第一級毒品海洛因予梁瓊文）
 1、此部分犯行業據被告黃顯智於偵查及本院自白在卷（偵卷一
    第83、108 頁，本院卷第56頁），核與證人梁瓊文於警詢陳
    稱：伊最後一次施用海洛因是在98年9 月30日下午14時許，
    在黃顯智住處鐵皮屋內將海洛因施打入血液中；伊與黃顯智
    是男女朋友，黃顯智會提供海洛因供伊施用（警卷一第25、
    33頁），及於偵查中具結證稱：伊於98年9 月30日中午12時
    許在鐵皮屋內有用針筒注射施用海洛因；伊之海洛因是黃顯
    智免費給伊的（偵卷一第69-70 頁）等情相符。雖證人梁瓊
    文於上開警、偵時就其最後一次施用海洛因之確實時間點略
    有不同，惟就其在被告住處鐵皮屋內施用之海洛因係被告提
    供之事實，則前後證述均無不合，再參以證人梁瓊文於98年
    10月1 日經警採尿送鑑定之結果，確呈嗎啡陽性反應，有高
    雄市政府警察局刑警大隊偵一隊一分隊偵辦違反毒品案尿液
    採證代碼對照表、高雄市立凱旋醫院98年10月26日濫用藥物
    尿液檢驗報告在卷可憑（警卷二第119 、109 頁），足認證
    人梁瓊文於98年9 月30日中午12時許至下午14時許間之某時
    許，在被告位於高雄縣林園鄉○○路195 巷口之鐵皮屋內施
    用之海洛因，確屬由被告於該日12時許至14時許間之某時許
    無償轉讓之事實明確。
 2、證人梁瓊文嗣於原審改稱其於98年9 月30日施用之海洛因不
    是被告黃顯智免費提供，而是其與被告共同出資購買云云，
    然此情除與其前於上開警詢、偵查所證內容不符外，亦與上
    開被告於本院自白未合，足認證人梁瓊文於原審所證上情，
    顯有迴護被告之情，自無可採。
(四)、據上，被告有如附表一所示轉讓第一級毒品海洛因之上開2
    次犯行，均堪認定。
三、附表二所示轉讓禁藥甲基安非他命部分：
    訊據被告黃顯智於本院坦承有附表二編號1 、2 轉讓禁藥甲
    基安非他命予梁瓊文、賴世宗等2 次犯行（本院卷第56頁）
    ，又查：
(一)、本件經警持搜索票於98年9 月30日15時35分前往被告黃顯智
    位在高雄市○○區○○路195 巷口鐵皮屋之住處查扣之白色
    晶體1 包（含外包裝，驗後淨重0.213 公克）確含甲基安非
    他命成分，有原審法院98年聲搜字第1582號搜索票、高雄市
    政府警察局刑警大隊搜索筆錄暨扣押筆錄、扣押物品目錄表
    （警卷一第35-36 、39-43 頁）、高雄市立凱旋醫院98年11
    月30日濫用藥物成品檢驗鑑定書（偵卷一第183 頁）可稽。
(二)、附表二編號1 （轉讓禁藥甲基安非他命予梁瓊文）被告黃顯
    智於本院所為此部分自白，核與證人梁瓊文於原審證稱：98
    年9 月30日被查獲之當天早上，有在黃顯智住處之鐵皮屋內
    施用甲基安非他命，甲基安非他命是黃顯智所有，黃顯智放
    在桌上，伊就一起施用等語（原審147 號卷一第304 頁），
    而證人梁瓊文於98年10月1 日經警採尿送鑑定之結果，確呈
    甲基安非他命陽性反應，有高雄市政府警察局刑警大隊偵一
    隊一分隊偵辦違反毒品案尿液採證代碼對照表、高雄市立凱
    旋醫院98年10月26日濫用藥物尿液檢驗報告在卷可憑（警卷
    二第119 、109 頁），足認證人梁瓊文於98年9 月30日上午
    某時許，在被告上開鐵皮屋住處內施用之甲基安非他命，確
    係由被告提供，是被告確有於98年9 月30日上午某時許，無
    償轉讓數量不詳甲基安非他命予證人梁瓊文1 次犯行。
(三)、附表二編號2 （轉讓第二級毒品甲基安非他命予賴世宗）
 1、被告黃顯智於本院所為此部分自白，核與證人賴世宗於警、
    偵所證「伊最後一次施用甲基安非他命是98年9 月30日下午
    3 時許，在黃顯智之鐵皮屋內施用」（警卷一第17頁、偵卷
    一第75頁），及證人梁瓊文於原審陳稱「98年9 月30日下午
    賴世宗施用之甲基安非他命是黃顯智給他的」（聲羈卷第14
    頁）等情相符，而證人賴世宗於98年10月1 日經警採尿送鑑
    定之結果，確呈甲基安非他命陽性反應，有高雄市政府警察
    局刑警大隊偵一隊一分隊偵辦違反毒品案尿液採證代碼對照
    表、高雄市立凱旋醫院98年10月26日濫用藥物尿液檢驗報告
    在卷可憑（警卷二第119 、108 頁），堪信證人賴世宗於98
    年9 月30日下午3 時許在被告鐵皮屋住處內施用之甲基安非
    他命確係被告無償轉讓。
 2、至於證人梁瓊文於原審另稱：賴世宗98年9 月30日下午施用
    之甲基安非他命可能是黃顯智與賴世宗合資買的（原審147
    號卷一第304 頁），及證人賴世宗於原審證稱：伊於98年9
    月30日下午在黃顯智鐵皮屋住處施用甲基安非他命時，黃顯
    智在睡覺，甲基安非他命是放在桌上，伊自行拿來吸食；伊
    於98年10月1 日偵訊時說黃顯智有免費提供毒品給伊施用，
    是因當時藥癮在發作，伊不曉得有沒有說那句話（原審147
    號卷二第7 、10頁）等情。惟證人賴世宗於警、偵從未陳稱
    其與被告有合資購買甲基安非他命一事，而證人梁瓊文於警
    、偵及原審98年10月1 日訊問時，均一致證稱被告有時候會
    免費提供賴世宗毒品，因賴世宗會幫被告黃顯智送毒品或收
    錢等語（警卷一第32頁、偵卷一第72頁、聲羈卷第14頁），
    足徵證人梁瓊文上開所謂「賴世宗與被告合資購買甲基安非
    他命」，顯係猜測及迴護被告之詞，應無可採。又證人賴世
    宗於98年10月1 日之偵訊錄影光碟，經原審勘驗結果：「賴
    世宗就黃顯智是否有免費提供毒品一事，先稱沒有免費提供
    ，每次都要錢，經檢察官質疑再次詢問後，賴世宗則稱有免
    費提供。依光碟顯示畫面，賴世宗神情無異狀」（原審147
    號卷二第11頁），可認證人賴世宗於原審上開證述，亦屬迴
    護被告之詞，亦無足採。
(四)、綜上，被告黃顯智如附表二所示轉讓第二級毒品甲基安非他
    命犯行，均堪認定。
四、論罪部分：
(一)、按海洛因屬毒品危害防制條例第2 條第2 項第1 款所明定之
    第一級毒品，依法均不得持有、轉讓。次按經中央衛生主管
    機關（行政院衛生署）明令公告禁止製造、調劑、輸入、輸
    出、販賣或陳列之毒害藥品，均屬藥事法所稱之禁藥，藥事
    法第21條第1 項第1 款定有明文。又甲基安非他命屬毒品危
    害防制條例第2 條第2 項第2 款所列之第二級毒品，又屬安
    非他命類藥品，業經藥品管理中央主管機關行政院衛生署於
    69年12月8 日、75年7 月11日及79年10月9 日三度公告重申
    禁止使用在案，迄未變更，仍應認屬藥事法第22條第1 項第
    1 款所列之禁藥。而轉讓甲基安非他命之行為，除轉讓之數
    量已達行政院依毒品危害防制條例第8 條第6 項規定所訂定
    之標準（轉讓持有毒品加重其刑之數量標準第2 條第1 項第
    2 款規定：淨重10公克以上），經依法加重該條第2 項之法
    定刑後，較藥事法第83條第1 項之法定刑為重之情形外，因
    藥事法第83條第1 項係於93年4 月21日修正公布，同年月23
    日施行，為毒品危害防制條例第8 條第2 項之後法，且為重
    法，自應優先適用藥事法處斷（最高法院97年台非字第397
    號判決意旨參照）。
(二)、核被告黃顯智如附表一所為，均係犯毒品危害防制條例第8
    條第1 項之轉讓第一級毒品罪。被告黃顯智於轉讓前後，持
    有海洛因之低度行為，為轉讓之高度行為所吸收，不另論罪
    ；又被告黃顯智如附表二所示轉讓甲基安非他命部分，並無
    證據足認轉讓數量已達淨重10公克以上，基於罪證有疑，惟
    有利於被告之認定原則，不得遽依毒品危害防制條例第8 條
    第6 項加重其刑，應依藥事法第83條第1 項之轉讓禁藥罪論
    處，其於轉讓前後，持有甲基安非他命之低度行為，為轉讓
    之高度行為所吸收，不另論罪。
(三)、被告黃顯智如附表一所示2 次轉讓第一級毒品，如附表二所
    示2 次轉讓禁藥犯行，均犯意各別，行為互殊，均應分論併
    罰。
(四)、被告黃顯智前有事實欄所示之犯罪科刑及執行情形，有臺灣
    高等法院被告前案紀錄表在卷可按。被告黃顯智於受徒刑之
    執行完畢後，5 年以內故意再犯本件有期徒刑以上各罪，均
    累犯，應依刑法第47條第1 項之規定，分別加重其刑。又被
    告就附表一編號2 所示轉讓第一級毒品海洛因予梁瓊文部分
    犯行，業於偵查及本院自白在卷（偵卷一第83、108 頁，本
    院卷第56頁），應依毒品危害防制條例第17條第2 項規定減
    輕其刑，而被告此部分犯行有上述刑之加重減輕事由，爰依
    法先加後減。
五、原審據以論處被告黃顯智罪刑，固非無見；惟查：
(一)、附表一編號1 部分，係由證人賴世宗代為接聽上開行動電話
    後轉知被告，再由被告轉讓第一級毒品海洛因給何宏卿之事
    實，業已論述如上，原判決誤認「98年8 月20日之上開通話
    紀錄確係被告與何宏卿之通話」，即有未合。
(二)、附表一編號2 部分，原判決未及對被告適用毒品危害防制條
    例第17條第2 項規定減輕其刑（如上所述），亦有未洽。
(三)、原判決第14頁之附表二記載，應為「轉讓禁藥甲基安非他命
    部分」，原判決誤為「轉讓第二級毒品甲基安非他命部分」
    ，容有未妥。
(四)、原判決關於被告所犯附表一、二等犯行，均援用上開海洛因
    毒品鑑定書、尿液檢驗報告、甲基安非他命檢驗鑑定書等證
    據，而此部分證據，均屬刑事訴訟法第159 條第1 項規定之
    例外情形，而認有證據能力（如上所述），原判決就此部分
    之書面陳述，誤引刑事訴訟法第159 條之5 規定而認有證據
    能力，尚有未洽。
六、被告黃顯智上訴否認附表一編號1 犯罪，暨主張原判決附表
    一編號2 及附表二編號1 、2 等犯行係屬想像競合犯一罪等
    ，指摘原判決不當，雖均無理由（如上所述）；惟原判決既
    有上述可議，自應由本院將原判決撤銷改判。審酌被告無視
    政府杜絕毒品禁令，分別轉讓海洛因2 次、轉讓禁藥甲基安
    非他命2 次予附表一、二所示之對象施用，戕害他人身心健
    康，犯罪所生危害非輕，被告犯後坦認上述部分犯行，及被
    告係國中畢業、無業之智識程度及生活狀況（警卷二第18頁
    ）等一切情狀，量處如主文第2 項所示之刑，並依法定其應
    執行之刑。末查扣案第一級毒品海洛因共15包（純質淨重合
    計6.72公克），屬違禁物，且係98年9 月30日15時35分許，
    在被告位於高雄縣林園鄉○○路195 巷口鐵皮屋之住處內查
    獲，該扣案海洛因既在被告最後一次轉讓海洛因之後始為警
    查扣，則應於被告最後一次轉讓海洛因予梁瓊文文（附表一
    編號2 所示）之轉讓第一級毒品罪刑項下，依毒品危害防制
    條例第18條第1 項前段諭知沒收銷燬（最高法院99年度台上
    字第662 號判決意旨參照）；鑑驗耗損部分既已滅失，自無
    庸諭知沒收銷燬；各該毒品外包裝袋，因與毒品海洛因無法
    析離，自應併同於海洛因一併沒收銷燬。又扣案之甲基安非
    他1 包（驗後淨重0.213 公克）雖為第二級毒品，然本件附
    表二所示犯行部分，既論被告以違反藥事法第83條之轉讓禁
    藥罪，關於扣案之上開甲基安非他命1 包，亦應認屬藥事法
    所規定之違禁物，應依刑法第38條第1 項第1 款規定沒收，
    並在被告最後一次轉讓甲基安非他命予賴世宗（即附表二編
    號2 所示）罪刑項下宣告之；鑑驗耗損部分既已滅失，自無
    庸諭知沒收銷燬；各該毒品外包裝袋，因與甲基安非他命無
    法析離，自應併同於甲基安非他命一併沒收。
據上論結，應依刑事訴訟法第369 條第1 項前段、第364 條、第
299 條第1 項前段，毒品危害防制條例第8 條第1 項、第17條第
2 項、第18條第1 項前段，藥事法第83條第1 項，刑法第11條、
第47條第1 項、第38條第1 項第1 款、第51條第5 款，判決如主
文。
本案經檢察官呂建昌到庭執行職務。
中    華    民    國   100    年    12    月    7     日
              刑事第三庭    審判長法  官  張意聰
                                  法  官  簡志瑩
                                  法  官  莊松泉
以上正本證明與原本無異。
如不服本判決應於收受本判決後10日內向本院提出上訴書狀，其
未敘述上訴理由者，並得於提起上訴後10日內向本院補提理由書
狀（均須按他造當事人之人數附繕本）「切勿逕送上級法院」。
中    華    民    國   100    年    12    月    7     日
                                  書記官  王秋淑
附錄本判決論罪科刑法條：
毒品危害防制條例第8 條第1 項轉讓第一級毒品者，處1 年以上
7 年以下有期徒刑，得併科新臺幣100 萬元以下罰金。
藥事法第83條第1 項明知為偽藥或禁藥，而販賣、供應、調劑、
運送、寄藏、牙保、轉讓或意圖販賣而陳列者，處7 年以下有期
徒刑，得併科新臺幣500 萬元以下罰金。
附表一：（轉讓第一級毒品海洛因部分）
┌─┬───┬──────┬────────────┬─────────────────┐
│  │      │  轉讓對象  │                        │                                  │
│編│      ├──────┤                        │                                  │
│號│行為人│  轉讓時間  │      轉讓方式          │    所犯之罪、所處之刑及從刑      │
│  │      ├──────┤                        │                                  │
│  │      │  轉讓地點  │                        │                                  │
├─┼───┼──────┼────────────┼─────────────────┤
│1 │黃顯智│   何宏卿   │黃顯智於98年8 月20日7 時│黃顯智轉讓第一級毒品，累犯，處有期│
│  │      ├──────┤51分許後某時許，在高雄市│徒刑壹年貳月。                    │
│  │      │98年8 月20日│林園區○○路195巷口鐵皮 │                                  │
│  │      │7 時51分許後│屋之住處，無償轉讓不詳數│                                  │
│  │      │某時許      │量之海洛因供何宏卿施用。│                                  │
│  │      ├──────┤                        │                                  │
│  │      │高雄市林園區│                        │                                  │
│  │      │（改制前之高│                        │                                  │
│  │      │雄縣林園鄉，│                        │                                  │
│  │      │下同）仁愛路│                        │                                  │
│  │      │195 巷口鐵皮│                        │                                  │
│  │      │屋          │                        │                                  │
├─┼───┼──────┼────────────┼─────────────────┤
│2 │黃顯智│   梁瓊文   │黃顯智於98年9 月30日12時│黃顯智轉讓第一級毒品，累犯，處有期│
│  │      ├──────┤許至14時許間之某時許，在│徒刑拾月，扣案海洛因拾伍包（含外包│
│  │      │98年9 月30日│高雄市○○區○○路195巷 │裝，純質淨重合計陸點柒貳公克）均沒│
│  │      │12時許至14時│口鐵皮屋之住處，無償轉讓│收銷燬。                          │
│  │      │許間之某時許│數量不詳之海洛因供梁瓊文│                                  │
│  │      ├──────┤施用。                  │                                  │
│  │      │高雄市林園區│                        │                                  │
│  │      │仁愛路195巷 │                        │                                  │
│  │      │口鐵皮屋    │                        │                                  │
└─┴───┴──────┴────────────┴─────────────────┘
附表二：（轉讓禁藥甲基安非他命部分）
┌─┬───┬──────┬────────────┬─────────────────┐
│  │      │  轉讓對象  │                        │                                  │
│編│      ├──────┤                        │                                  │
│號│行為人│  轉讓時間  │      轉讓方式          │    所犯之罪、所處之刑及沒收      │
│  │      ├──────┤                        │                                  │
│  │      │  轉讓地點  │                        │                                  │
├─┼───┼──────┼────────────┼─────────────────┤
│1 │黃顯智│   梁瓊文   │黃顯智於98年9 月30日上午│黃顯智犯藥事法第八十三條第一項之轉│
│  │      ├──────┤某時許，在高雄市林園區仁│讓禁藥罪，累犯，處有期徒刑陸月。  │
│  │      │98年9 月30日│愛路195巷口鐵皮屋之住處 │                                  │
│  │      │上午某時許  │無償轉讓不詳數量甲基安非│                                  │
│  │      │            │他命供梁瓊文施用。      │                                  │
│  │      ├──────┤                        │                                  │
│  │      │高雄市林園區│                        │                                  │
│  │      │仁愛路195巷 │                        │                                  │
│  │      │口鐵皮屋    │                        │                                  │
├─┼───┼──────┼────────────┼─────────────────┤
│2 │黃顯智│   賴世宗   │黃顯智於98年9 月30日下午│黃顯智犯藥事法第八十三條第一項之轉│
│  │      ├──────┤3時許，在高雄市林園區仁 │讓禁藥罪，累犯，處有期徒刑陸月。扣│
│  │      │98年9 月30日│愛路195巷口鐵皮屋之住處 │案甲基安非他命壹包（含外包裝，驗後│
│  │      │下午3時許   │無償轉讓不詳數量甲基安非│淨重零點貳壹公克）沒收。        │
│  │      │            │他命供賴世宗施用。      │                                  │
│  │      ├──────┤                        │                                  │
│  │      │高雄市林園區│                        │                                  │
│  │      │仁愛路195巷 │                        │                                  │
│  │      │口鐵皮屋    │                        │                                  │
└─┴───┴──────┴────────────┴─────────────────┘